ACORDAO-COMPLETO-2358729

ACÓRDÃO DE RELAÇÃO

ACÓRDÃO DE RELAÇÃO 4124/2019 ATA 21/2019 - SEGUNDA CÂMARA

Acórdão 4124/2019-TCU-Segunda Câmara
VISTOS, relacionados e discutidos estes autos de concessões de Pensões Civis em favor de beneficiários de ex-servidores da Superintendência Regional do Trabalho No Estado do Rio de Janeiro, cujos atos foram encaminhados a este Tribunal, por intermédio do sistema Sisac, conforme a sistemática definida nos arts. 2º, caput e inciso III, e 4º, caput, da Instrução Normativa - TCU 78/2018.
Considerando que no cruzamento dos sistemas Sisac e Siape, constatou-se que todos os beneficiários de pensão foram excluídos por falecimento, maioridade ou outro motivo;
Considerando o parecer do Ministério Público;
ACORDAM os Ministros do Tribunal de Contas da União, diante das razões expostas pelo Relator, e com fulcro no artigo 71, inciso III, da Constituição Federal de 1.988; c/c nos arts. 1º, inciso V, e 39, inciso II, ambos da Lei 8.443, de 16 de julho de 1992, c/c os  1º,  inciso VIII; 17, inciso III; 143, inciso II e 259, inciso II, do Regimento Interno/TCU, em:
Considerar prejudicada a apreciação de mérito dos atos a seguir discriminados, conforme dispõe o art. 7º da Resolução TCU nº 206/2007, alterada pela Resolução 237/2010, por perda de objeto, tendo em vista o falecimento dos beneficiários, maioridade ou outro motivo.
1. Processo TC-Processo 011.829/2019-2 (PENSÃO CIVIL) 
	1.1. Interessados: Ana Rafaela da Silva Melo (XXX.527.487-XX) ; Bruno Martins dos Santos (XXX.013.257-XX) ; Dalva Ribeiro da Silva (XXX.587.137-XX) ; Denise Souza Martins dos Santos (XXX.491.077-XX) ; Edmea Aguiar do Valle (XXX.469.957-XX) ; Elaine Oliveira dos Santos (XXX.025.467-XX) ; Erica Oliveira dos Santos (XXX.025.487-XX) ; Haidee Accioly Pereira Franco (XXX.135.937-XX) ; Ieda Ramos de Araujo (XXX.479.397-XX) ; Mary Helen Correa da Silva (XXX.527.517-XX) ; Nadir de Andrade Morette (XXX.427.477-XX) ; Raquel Correa da Silva (XXX.618.417-XX) ; Regina Nogueira Gonçalves (XXX.118.167-XX) ; Ruth Bittencourt de Lima (XXX.261.167-XX) ; Thais Correa da Silva (XXX.527.547-XX) 
	1.2. Órgão/Entidade: Superintendência Regional do Trabalho No Estado do Rio de Janeiro
	1.3. Relator: Ministro Raimundo Carreiro
	1.4. Representante do Ministério Público: Procurador Júlio Marcelo de Oliveira
	1.5. Unidade Técnica: Secretaria de Fiscalização de Pessoal (SEFIP) .
	1.6. Representação legal: não há.
	1.7. Determinações/Recomendações/Orientações: não há.

Segunda Câmara

Ana Rafaela da Silva Melo (XXX.527.487-XX); Bruno Martins dos Santos (XXX.013.257-XX); Dalva Ribeiro da Silva (XXX.587.137-XX); Denise Souza Martins dos Santos (XXX.491.077-XX); Edmea Aguiar do Valle (XXX.469.957-XX); Elaine Oliveira dos Santos (XXX.025.467-XX); Erica Oliveira dos Santos (XXX.025.487-XX); Haidee Accioly Pereira Franco (XXX.135.937-XX); Ieda Ramos de Araujo (XXX.479.397-XX); Mary Helen Correa da Silva (XXX.527.517-XX); Nadir de Andrade Morette (XXX.427.477-XX); Raquel Correa da Silva (XXX.618.417-XX); Regina Nogueira Gonçalves (XXX.118.167-XX); Ruth Bittencourt de Lima (XXX.261.167-XX); Thais Correa da Silva (XXX.527.547-XX)

RAIMUNDO CARREIRO

não há.

Procurador Júlio Marcelo de Oliveira

PENSÃO CIVIL (PCIV)

Secretaria de Fiscalização de Pessoal (SEFIP).